臺灣桃園地方法院刑事判決　　　　　　　 94年度訴字第288號
公　訴　人　臺灣桃園地方法院檢察署檢察官
被　　　告　甲○○　男　39歲.
上列被告因毒品案件，經檢察官提起公訴（九十三年度毒偵字第
七四三號），被告於本院準備程序進行中，就被訴事實為有罪之
陳述，經本院告知簡式審判程序意旨，並聽取公訴人及被告之意
見後，本院合議庭裁定依簡式審判程序審理，本院判決如下：
    主  文
甲○○連續施用第一級毒品，處有期徒刑拾月。扣案注射針筒參
支沒收。又連續施用第二級毒品，處有期徒刑捌月。扣案第二級
毒品安非他命壹拾壹包（合計陸點玖公克）沒收並銷燬之；吸食
器壹組沒收。應執行有期徒刑壹年肆月，毒品安非他命壹拾壹包
（合計毛重陸點玖公克）沒收並銷燬之；注射針筒參支、吸食器
壹組均沒收。
    事  實
一、甲○○於民國八十年間因違反麻醉藥品管理條例案件，經臺
    灣高等法院以八十年上訴字第五五０七號判處有期徒刑六月
    ，如易科罰金以三十元折算一日確定，於八十一年三月三十
    日執行完畢（不構成累犯）。又於九十年間因施用毒品案件
    ，經本院以九十年度毒聲字四二一八號裁定觀察、勒戒，於
    九十年十一月二日執行完畢，因認無繼續施用毒品之傾向，
    經臺灣桃園地方法院檢察署檢察官於九十年十一月二日以九
    十年度毒偵緝字第四０四七號為不起訴處分確定。再於九十
    三年間因違反毒品危害防制條例案件，經本院以九十三年度
    訴字第七四三號判處有期徒刑七月、七月，應執行有期徒刑
    一年，於九十三年十月二十九日入監執行，尚未執行完畢。
    猶不知警惕，於執行觀察、勒戒執行完畢後五年內，再基於
    施用第一級毒品海洛因之概括犯意，自九十三年十月二十五
    日至同年月二十七日止，在桃園縣桃園市○○街二００號三
    樓三０五室，連續施用第一級毒品海洛因多次。另基於施用
    第二級毒品安非他命之概括犯意，自於九十三年十月二十五
    起至同年月二十六日止，在在前開地點，連續施用第二級毒
    品安非他命多次。嗣於九十三年十月二十八日十七時許，為
    警在上址查獲，並扣得其所有第二級毒品安非他命十一包（
    合計淨重六點九公克），及其所有供施用毒品海洛因所用之
    注射針筒三支、其所有供施用毒品安非他命所用之吸食器一
    組，及與本案無關之分裝袋二包。
二、案經桃園縣警察局桃園分局報告臺灣桃園地方法院檢察署檢
    察官偵查起訴。
    理  由
一、被告所犯係死刑、無期徒刑或最輕本刑為三年以上有期徒刑
    以外之罪，其於準備程序中就被訴事實為有罪之陳述，經本
    院告知簡式審判程序之旨，並聽取當事人意見後，經本院合
    議庭依刑事訴訟法第二百七十三條之一第一項規定裁定由受
    命法官獨任進行簡式審判程序，合先敘明。
二、前開犯罪事實，業據被告甲○○於警詢；檢察官偵查中及本
    院審理時坦承不諱，又被告於九十三年十月二十八日為警查
    獲後，經採驗尿液送驗結果，確呈嗎啡、可待因、安非他命
    、甲基安非他命陽性反應，有桃園縣政府警察局刑警隊檢體
    監管記錄表、濫用藥物陽性檢體檢驗報告各一份附卷可稽。
    蓋毒品本具成癮性，施用者多有一再施用之情形，而被告前
    自八十年間起即有施用毒品之事實，迄本案業多次為警查獲
    ，且經觀察、勒戒，仍未能戒除惡習，足證被告確已施用毒
    品成癮，再參以被告於九十三年十月二十九日後為警查獲時
    ，尚扣得安非他命十一包（合計重六點九公克）、注射針筒
    三支、吸食器一組，且被告自承前開毒品及器具為伊所有，
    供伊施用毒品所用等語，而前開毒品及注射針筒，非僅其一
    ，應非僅供被告一次施用毒品之用，益徵被告應有多次施用
    毒品犯行，其前開自白與事實相符，被告確有連續施用毒品
    之犯行，足堪認定。又被告於九十年間因施用毒品案件，經
    本院以九十年度毒聲字四二一八號裁定觀察、勒戒，於九十
    年十一月二日執行完畢，因認無繼續施用毒品之傾向，經臺
    灣桃園地方法院檢察署檢察官於九十年十一月二日以九十年
    度毒偵緝字第四０四七號為不起訴處分確定一節，亦有臺灣
    高等法院被告全國前案紀錄表一份在卷可憑，被告於觀察、
    勒戒執行完畢釋放後，五年內再犯第十條之罪，核與毒品危
    害防制條例第二十條第三項所定相符，本件事證明確，被告
    犯行洵堪認定，自應依法論科。
三、按海洛因及安非他命分別為毒品危害防制條例第二條第二項
    第一款、第二款所定之第一級及第二級毒品，是核被告甲○
    ○所為，係犯毒品危害防制條例第十條第一項之施用第一級
    毒品罪及同條第二項之施用第二級毒品罪。被告因施用而持
    有第一級毒品海洛因及第二級毒品安非他命之低度行為，為
    其進而施用之高度行為所吸收，不另論罪。被告先後多次施
    用第一級毒品、第二級之犯行，時間緊接，方法相同，各犯
    構成要件相同之罪名，顯均係基於概括犯意反覆為之，為連
    續犯，均應依刑法第五十六條之規定，各以一罪論並依法加
    重其刑。再其所犯上開施用海洛因、安非他命之行為，犯意
    各別，構成要件互異，應予分論併罰。爰審酌被告前因施用
    毒品案件，業經觀察、勒戒，仍未能戒除施用毒品惡習，再
    犯本案，顯見其意志不堅，委無足取，併衡其犯罪動機、目
    的、施用毒品期間之非長、所犯施用毒品犯行究為自戕行為
    ，及被告犯罪後於本院審理時坦承犯行，態度尚佳等一切情
    狀，分別量處如主文所示之刑，並定其應執行之刑，以示懲
    戒。至扣案之第二級毒安非他命十一包（合計毛重六點九公
    克），不論屬於犯人與否，應依毒品危害防制條例第十八條
    第一項前段之規定，沒收銷燬之；注射針筒三支、吸食器一
    組，均係被告所有，分供其施用第一級、第二級毒品之用，
    業據被告供陳明確，爰依刑法第三十八條第一項第二款之規
    定沒收之。另扣案之分裝袋二包，被告否認為其所有，復查
    無其他證據證明該等物品為被告所有供施用毒品所用之物，
    亦非違禁物，爰不另為沒收之諭知。
據上論斷，應依刑事訴訟法第二百七十三條之一第一項、第二百
九十九條第一項前段，毒品危害防制條例第十條第一項、第二項
、第十八條第一項前段，刑法第十一條前段、第五十六條、第五
十一條第五款、第三十八條第一項第二款，判決如主文。
本案經檢察官謝雯璣到庭執行職務。
中　　華　　民　　國　　94　　年　　2 　　月　　24　　日
                              臺灣桃園地方法院刑事第九庭
                                  法  官  何燕蓉
上列正本證明與原本無異。
如不服本判決，應於判決送達後十日內，向本院提出上訴狀。
                                  書記官  李雅怡
中　　華　　民　　國　　94　　年　　2 　　月　　24　　日
附本件論罪科刑依據之法條：
毒品危害防制條例第10條
施用第一級毒品者，處六月以上五年以下有期徒刑。
施用第二級毒品者，處三年以下有期徒刑。
